【裁判字號】    98,交抗,572
【裁判日期】    980227
【裁判案由】    違反道路交通管理處罰條例
【裁判全文】
臺灣高等法院交通事件裁定             98年度交抗字第572號
抗  告  人  交通部公路總局新竹區監理所中壢監理站
受處分人    甲○○
                      號3樓
上列抗告人，因違反道路交通管理處罰條例案件，不服臺灣桃園
地方法院，中華民國97年12月30日裁定（97年度交聲字第1913號
），提起抗告，本院裁定如下：
    主  文
原裁定撤銷，發回臺灣桃園地方法院。
    理  由
一、原裁定意旨略以：異議人即受處分人甲○○所有懸掛偽造車
    牌號碼FL-10號車牌之大型重型機車，於民國97年4月6日下
    午2時40分許，在苗126線明德村段有「一、拼裝車輛，未經
    核准領用牌證行駛。二、使用偽照之牌照。」之違規（「使
    用偽造之牌照」部分未據異議人聲明異議），經苗栗縣警察
    局苗栗分局明德派出所員警掣開苗縣警交字第F00000000 號
    舉發違反道路交通管理事件通知單（下稱舉發通知單）舉發
    。嗣「一、拼裝車輛，未經核准領用牌證行駛。」違規部分
    ，經原處分機關依道路交通管理處罰條例第12條第1項第2款
    、第2項規定，裁處罰鍰新臺幣（下同）3,600元，並沒入車
    輛。受處分人不服聲明異議，經原審調查認本件證人即舉發
    員警梁志賢據以認定異議人違規事實之基礎有疑，其舉發異
    議人之違規事實尚乏充足證據，復查無其他積極證據足證異
    議人於上開時、地確有前開違規行為，而撤銷原處分意旨所
    載「拼裝車輛，未經核准領用牌證行駛」之部分，改諭知異
    議人不罰云云。
二、抗告意旨略以：（1）本件僅由受處分人稱該機車非行駛，
    未傳喚當初看到機車『騎到』明德水庫停放之報案人為證，
    甚為偏頗。（2）員警趕至現場未見運送機車工具，如機車
    係經運送不需運送離去，與常理不合。（3）現場除受處分
    人吳玉祥、田少強、甲○○外，亦有陳孝文被舉發，本站曾
    於98年1月9日接獲原裁定時，電話訪問陳孝文先生，其雖稱
    有騎乘事實，但員警趕至現場時已停妥於停車場，非於騎乘
    當時所攔截查獲，故有不服。（4）如不需行駛公路何須懸
    掛偽造號牌，以逃避路上監視錄影舉發違規設備。（5）受
    處分人未提出運送證明、運送方式、行駛路線，三部機車一
    起運送、或是受處分人吳玉祥、田少強、甲○○三人個別運
    送？原法庭即認定該車輛係遭運送末行駛公路而停放於該停
    車場，與經驗法則相形違背。（6）原裁定法院未依道路交
    通案件處理辦法第13條前段規定將聲明異議狀轉送本站或讓
    本站5日內提出意見，未讓本站有答辯機會，違反聲明異議
    之程序規定。（7）本案係報案人說有看到機車『騎到』明
    德水庫停放，此有報案人提供現場拍照光碟及調查筆錄為證
    ，及系爭機車引擎溫度高熱等之現場處理報告，復未發現載
    運機車之車輛及貨車停放等語。並提出報案人所提供現場拍
    照光碟及調查筆錄、員警職務報告等件。
三、撤銷發回理由：本件原裁定撤銷原處分關於「拼裝車輛，未
    經核准領用牌照行駛」部分，改裁定不罰，乃以舉發員警梁
    志賢據以認定異議人違規事實之基礎有疑，其舉發異議人之
    違規事實尚乏充足證據為由。惟查，本件受處分於原審訊問
    時辯稱其異議理由與田少強一樣，而田少強於異議狀陳稱渠
    等只是把車運送過去拍照留念，沒有行駛道路云云，惟查獲
    地點在苗126線明德水庫前，而受處分人之住所在桃園縣龍
    潭，則受處分人究竟如何將系爭車輛運送至查獲地點，其運
    送方式、行駛路線原審並未詢明，原審認定受處分人車輛係
    遭運送末行駛公路而停放於該停車場，即稍嫌速斷；次查，
    本件抗告人另提出報案人所提供現場拍照光碟及調查筆錄、
    員警職務報告等件，亦關乎受處分人車輛有無行駛公路之違
    規事實，核認有查明之必要。本件就受處分人車輛有無行駛
    公路之違規事實，應有續予調查釐清之必要。抗告人執此指
    摘原裁定不當，提起抗告，非無理由，爰將原裁定撤銷，發
    回原審更為妥適之處理，以昭審慎。
據上論斷，應依道路交通案件處理辦法第26條，刑事訴訟法第41
3條前段，裁定如主文。
中    華    民    國    98    年    2     月    27    日
                  刑事第六庭審判長法  官  林堭儀
                                  法  官  張明松
                                  法  官  吳淑惠
以上正本證明與原本無異。
不得再抗告。
                                  書記官  陳雅加
中    華    民    國    98    年    3     月    2     日


司法院資訊處製作；財團法人民間司法改革基金會備份。
